【裁判字號】    97,上易,2870
【裁判日期】    971124
【裁判案由】    毒品危害防制條例
【裁判全文】
臺灣高等法院刑事判決                97年度上易字第2870號
上  訴  人
即  被  告  甲○○
                    （另案現在臺北監獄士林分監執行中）
上列上訴人因違反毒品危害防制條例案件，不服臺灣士林地方法
院97年度易字第142號中華民國97年9月30日第一審判決（起訴案
號：臺灣士林地方法院檢察署97年度毒偵字第1627號），提起上
訴，本院判決如下：
    主  文
上訴駁回。
    理  由
一、按不服地方法院之第一審判決而上訴者，應向管轄第二審之
    高等法院為之，上訴書狀應敘述具體理由，刑事訴訟法第36
    1條定有明文。 又第二審法院認上訴書狀未敘述理由或上訴
    有第362條前段之情形者，應以判決駁回之，同法第367條前
    段亦規定甚明。所謂不服第一審判決之具體理由，必係依卷
    內既有訴訟資料或提出新事證，指摘或表明第一審判決有何
    採證認事、用法或量刑等足以影響判決本旨之不當或違法，
    而構成應予撤銷之具體事由，始足當之。倘僅泛言原判決認
    定事實錯誤、違背法令、量刑失之過重或輕縱，而未依上揭
    意旨指出具體事由，或形式上雖已指出具體事由，然該事由
    縱使屬實，亦不足以認為原判決有何不當或違法者，皆難謂
    係具體事由，俾與第二審上訴制度在請求第二審法院撤銷、
    變更第一審不當或違法之判決，以實現個案救濟及節制濫行
    上訴之立法目的相契合。是倘上訴人之上訴書狀雖敘述上訴
    理由，惟並未具體敘述第一審判決有何不當或違法情形，即
    與未敘述具體理由無異，所為上訴，即非適法。
二、原判決認定上訴人即被告甲○○於民國97年7月25日下午3時
    許，在臺北市○○區○○路251巷34號2樓住處內，施用第二
    級毒品甲基安非他命1次， 因而論處上訴人施用第二級毒品
    罪刑（處有期徒刑7月），扣案甲基安非他命沒收銷燬，包
    裝該甲基安非他命之空包裝袋1個及吸食器1組均沒收，已詳
    敘所憑證據與認定之理由。所為論斷，經核並無違誤，量刑
    亦屬允當。
三、本件上訴人不服原判決而提起上訴，惟其上訴意旨僅泛言從
    醫學觀點上，施用毒品經界定如同吸菸、喝酒等之成癮行為
    一般，係病人疾病之復發；又從犯罪學觀點，則有除罪化問
    題，因施用毒品無明顯法益侵害，且無被害者存在；再從自
    由主義觀點，對個人本身之意志身體思考有完全之自主權，
    吸毒者乃自行花錢購買毒品施用，並未傷害他人，何以須科
    以重典懲處。施用毒品行為於本質上，係屬自我戕害行為，
    反社會之程度較低，且所生危害實以自我身心健康為主，對
    於他人之生命身體財產等法益尚無明顯重大之傷害，為此，
    懇請撤銷原判決，改量以較輕刑，以維上訴人權益云云。非
    但空泛無據，且未指摘原判決關於認定事實、適用法律及量
    刑等項，有何具體違法或不當之情狀。揆諸上開說明，自非
    屬得上訴第二審之具體事由，因認本件上訴不合上訴之法定
    要件，應予駁回，並不經言詞辯論為之。
據上論斷，應依刑事訴訟法第367條前段、第372條，判決如主文
。
中    華    民    國    97    年    11    月    24    日
                  刑事第二十二庭審判長法  官  何菁莪
                                      法  官  江振義
                                      法  官  李麗珠
以上正本證明與原本無異。
不得上訴。
                                      書記官  陳禹任
中    華    民    國    97    年    11    月    28    日


司法院資訊處製作；財團法人民間司法改革基金會備份。
